臺灣臺北地方法院刑事判決　　　　　　 99年度交易字第938號
公　訴　人　臺灣臺北地方法院檢察署檢察官
被　　　告　周銘傳
上列被告因公共危險案件，經檢察官提起公訴（99年度偵字第26
996號），本院判決如下：
    主    文
周銘傳服用酒類，不能安全駕駛動力交通工具而駕駛，累犯，處
有期徒刑陸月，如易科罰金，以新臺幣壹仟元折算壹日。
    犯罪事實
一、周銘傳前於民國98年間即因公共危險案件，經本院以98年度
    店簡交字第443號簡易判決判處有期徒刑5月確定，於99年2
    月2日易科罰金執行完畢。詎其仍不知悔改，於99年11月12
    日12時許，在臺北縣新店市○○路○○路財神廟飲用酒類後
    ，已達酒醉不能安全駕駛動力交通工具之程度，竟仍於同日
    16時許，駕駛車牌號碼為A3G-667號之重型機車上路，欲前
    往接女兒放學返家。嗣於同日16時5分許，行經臺北縣新店
    市○○路167之2號前，因酒後騎車搖晃，而經巡邏員警攔檢
    稽查，並施以呼氣酒精濃度測試，測得周銘傳呼氣酒精濃度
    值達每公升1.40毫克，而查悉上情。
二、案經臺北縣政府警察局新店分局報告偵辦。
    理  由
壹、程序部分：
    按被告以外之人於審判外之陳述，雖不符前4條（第159條之
    1至第159條之4）之規定，而經當事人於審判程序同意作為
    證據，法院審酌該言詞陳述或書面陳述作成時之情況，認為
    適當者，亦得為證據。當事人、代理人或辯護人於法院調查
    證據時，知有第159條第1項不得為證據之情形，而未於言詞
    辯論終結前聲明異議者，視為有前項之同意，刑事訴訟法第
    159條之5定有明文。本案以下所引用之證據，檢察官及被告
    周銘傳均對證據能力表示沒有意見，且迄言詞辯論終結均未
    就證據能力部分聲明異議，本院審酌該等證據方法於製作時
    尚無違法或不當情事，且客觀上亦無不可信之情況，堪認為
    適當，依上開規定，均有證據能力。
貳、實體部分：
一、上揭犯罪事實，業據被告周銘傳於本院準備程序及審理時坦
    承不諱，並有新北市政府警察局新店分局當事人酒精測定紀
    錄表、汽機車駕駛人酒後生理協調平衡檢測紀錄表及新北市
    政府警察局舉發違反道路交通管理事件通知單影本各1紙（
    見偵查卷第11頁至第12頁、第18頁）可資佐證。按刑法第18
    5條之3所規定服用酒類，不能安全駕駛動力交通工具而駕駛
    者，應負刑事責任，揆其立法目的本在藉抽象危險犯之犯罪
    構成要件，以嚇阻酒後駕車者對道路交通安全之危害，本不
    以發生實害為必要。而所謂不能安全駕駛之認定，並無一定
    之數值可供界定，而係由法院以一般社會通念之客觀標準，
    足生公共危險時即足。目前行政機關所取締酒後駕車之參考
    標準，係依法務部於88年5月10日邀集司法院刑事廳、交通
    部、行政院衛生署、內政部警政署及中央警察大學等機關開
    會，所為凡呼氣酒精濃度逾每公升含0,55毫克時，即屬不能
    安全駕駛之決議。上開會議決議本身固僅屬檢警取締酒後駕
    車之參考，尚無拘束法院之效力，惟該會議決議所採之標準
    ，係參考美國、德國及日本等國家所進行之酒精濃度與精神
    狀態之測試實驗，亦即，各項實驗均發現凡呼氣中酒精濃度
    達每公升0.55毫克以上，肇事率已為一般人正常人10倍之事
    實。查本件被告於經警攔測時，其呼氣中酒精濃度每公升高
    達1.40毫克，依一般社會通念，已達不能安全駕駛之程度。
    況被告為警查獲並為生理協調平衡檢測時，就直線步行10公
    尺後迴轉走回原地及雙腳併攏，雙腳向前平伸，閉眼、輪流
    使用左右手的食指指尖觸摸鼻尖之檢測結果均為不合格，此
    有上開汽機車駕駛人酒後生理協調平衡檢測紀錄表1紙可稽
    ，是被告已因酒後而無法控制生理，而已達不能安全駕駛之
    程度。從而，被告確有於上開時、地飲用酒類後，已達不能
    安全駕駛動力交通工具而仍然駕駛之犯行洵堪認定。
二、論罪科刑之理由：
  (一)核被告周銘傳所為，係犯刑法第185條之3之服用酒類不能安
    全駕駛動力交通工具而駕駛罪。
  (二)被告曾受如犯罪事實欄一所示有期徒刑之宣告並經執行完畢
    ，有臺灣高等法院被告前案紀錄表1份附卷可參，其於有期
    徒刑執行完畢後5年內，故意再犯本件有期徒刑以上之罪，
    為累犯，應依刑法第47條第1項之規定加重其刑。
  (三)爰審酌被告：(1)除上開構成累犯之前科紀錄外，尚有多次因
    酒後駕車公共危險案件經本院分別以96年度店交簡字第336
    號簡易判決及97年度店交簡字第2號簡易判決判刑確定，此
    有上揭臺灣高等法院被告前案紀錄表及本院簡易判決3份在
    卷可參，仍不知悔改，再次酒後駕車，惡性非輕；(2)酒後測
    得呼氣酒精濃度值達每公升1.40毫克之酒醉程度，明知已達
    不能安全駕駛程度仍然駕駛動力交通工具，漠視公權力及往
    來人車生命、身體、財產安全，惟幸未肇事；(3)犯罪後尚知
    坦承犯行，態度尚佳等一切情狀，量處如主文所示之刑，並
    諭知易科罰金之折算標準。
據上論斷，應依刑事訴訟法第299條第1項前段，刑法第185條之3
、第47條第1項、第41條第1項前段，刑法施行法第1條之1第1項
，判決如主文。
本案經檢察官林妙蓁到庭執行職務
中    華    民    國   100    年    3     月    28    日
                  臺灣臺北地方法院刑事第八庭
                              法  官  古瑞君
以上正本證明與原本無異。
如不服本判決應於收受送達後10日內向本院提出上訴書狀，並應
敘述具體理由；其未敘述上訴理由者，應於上訴期間屆滿後20日
內向本院補提理由書（均須按他造當事人之人數附繕）「切勿逕
送上級法院」。
                              書記官  莊宜諳
中    華    民    國   100    年    3     月    28    日
附錄本案所犯法條全文 ：
刑法第185條之3
服用毒品、麻醉藥品、酒類或其他相類之物，不能安全駕駛動力
交通工具而駕駛者，處一年以下有期徒刑、拘役或科或併科十五
萬元以下罰金。